【裁判字號】    98,上訴,363
【裁判日期】    980625
【裁判案由】    偽造文書等
【裁判全文】
臺灣高等法院臺南分院刑事判決         98年度上訴字第363號
上  訴  人  臺灣臺南地方法院檢察署檢察官
上  訴  人
即  被  告  乙○○
選任辯護人  蔡碧仲律師
            陳振榮律師
            張宗存律師
上  訴  人
即  被  告  甲○○
選任辯護人  彭大勇律師
            林士龍律師
被      告  丙○○
選任辯護人  劉德福律師
上列上訴人因被告偽造文書等案件，不服臺灣臺南地方法院97年
度訴字第1274號中華民國98年1月21日第一審判決（起訴案號：
臺灣臺南地方法院檢察署96年度營偵字第1665號、97年度偵字第
6590號），提起上訴，本院判決如下：
    主  文
原判決關於乙○○、甲○○部分撤銷。
乙○○行使公務員明知為不實之事項，而登載於職務上所掌之公
文書，足以生損害於公眾，處有期徒刑壹年貳月，緩刑伍年，並
應向國庫支付新臺幣拾萬元。
甲○○無罪。
其他上訴駁回（丙○○部分）。
    事  實
一、乙○○為臺南縣警察局白河分局東山分駐所警員，係依法令
    服務於地方自治團體所屬機關，具有法定職務權限之公務員
    ，於民國（下同）96年10月12日晚間9時至12時許，與該分
    駐所巡佐丙○○一同前往配合執行「內政部警政署頒定之取
    締酒後駕車、防制危險駕車、取締砂石車」暨「臺南縣警察
    局頒定之第2次擴大臨檢」等專案勤務（以下簡稱「取締酒
    後駕車擴大臨檢專案勤務」），於當日晚間11時30分左右，
    發現甲○○所駕駛之車牌號碼8556-LU號自用小客車，意圖
    迴轉規避員警盤查，而駕駛警車上前攔查，因丙○○發覺甲○○滿身酒味，故要求甲○○出示身份、並欲施以酒精濃度
    測試，惟因甲○○拒不配合，丙○○遂以無線電通報路檢及
    蒐證員警等到場支援，約5分鐘後，當天勤務總指揮即己○○巡官、負責錄影蒐證之員警丁○○、戒護之員警壬○○、
    庚○○陸續趕抵現場後，隨即由乙○○在該址，持業經經濟
    部標準檢驗局檢定合格、尚在合格期限內、使用尚未達1000
    次之LION ALCOLMETER 400智慧型呼氣酒精測定器（序號020
    147D，以下簡稱系爭酒測器），於當日晚間11時42分許，對
    甲○○施以酒精濃度測試，並測得其呼氣酒精濃度高達0.92
    mg/l（第1次酒測），故由巡官己○○指揮員警當場將甲○○依涉嫌不能安全駕駛罪之刑事現行犯予以逮捕後，由丙○○駕駛甲○○之上開8556-LU號自用小客車搭載甲○○、由
    乙○○駕駛警車在後，將甲○○帶回臺南縣警察局白河分局
    東山分駐所製作筆錄，回到東山分駐所後，因甲○○一再爭
    執酒後未先予漱口即行酒測，乙○○乃先提供甲○○約5、6
    00c.c.之水，甲○○擅自飲入後，乙○○隨即在翌日（即同
    年月13日）凌晨0時6分許，再次對甲○○施以酒精濃度測試
    ，並測得甲○○之呼氣酒精濃度為0.66mg/l（第2次酒測）
    ，乙○○見甲○○之呼氣酒精濃度仍超過不能安全駕駛之標
    準，明知依據刑事訴訟法第92條規定，對其職務上依法逮捕
    之甲○○，除於符合所列解送現行犯之例外規定，得經檢察
    官許可，不予解送之外，應於逮捕現行犯後，即予解送檢察
    官為釋放、具保、責付、限制住居或聲請羈押等處置，且其
    身為長年參與取締酒後駕車專案之執法員警，亦明知取締酒
    後駕車之規定係「測試前應先告知並確認受測者已飲酒15分
    鐘以上『或』酌情提供礦泉水給受測者漱口，避免口腔殘留
    酒精」，於甲○○又再次爭執漱口後未逾15分鐘不得測試之
    情況下，竟任由甲○○在洗手間內自行飲用約5、600c.c.之
    水後，於同日凌晨0時16分許，復對甲○○施以酒精濃度測
    試為0.39mg/l（第3次酒測）後，即未對甲○○製作違反刑
    法第185條之3不能安全駕駛案件之警詢筆錄，亦未經檢察官
    許可，即逕未將甲○○解送、而縱放甲○○離去，事後亦未
    依公共危險罪嫌函送臺灣臺南地方法院檢察署偵辦，以此方
    式縱放其職務上依法逮捕之人。又乙○○亦明知酒精濃度測
    定值列印單暨東山分駐所員警工作紀錄簿等乃其公務員職務
    上所掌之公文書，竟於縱放甲○○後，基於公文書登載不實
    暨行使之接續犯意，明知第2次之酒測並非「實驗測試」，
    竟在第2次之酒測測試單上，虛偽登載「實驗測試作廢」不
    實之事項，且將上開列印單黏貼在臺南縣警察局白河分局酒
    精濃度測定值列印單登記簿上，而持向保管單位主管、借用
    單位主管行使，並接著利用不知情之丙○○在其職務上所掌
    之東山分駐所員警工作紀錄簿上虛偽填載「10月13日0時15
    分，在172線武聖路段查獲甲○○駕駛8556-LU自小客車，酒
    測值達0.39mg/ l，依法開單扣車」等字，足以生損害於司
    法機關對於刑事偵查案件之正確性。
二、案經臺南縣警察局函送臺灣臺南地方法院檢察署檢察官偵查
    暨檢察官自動檢舉偵查起訴。
    理  由
甲、有罪部分：
壹、證據能力方面：按被告以外之人於審判外之陳述，雖不符合
    刑事訴訟法規定傳聞證據得為證據之例外規定，而經當事人
    於審判程序同意作為證據，法院審酌該言詞陳述或書面陳述
    作成時之情況，認為適當者，亦得為證據。當事人、代理人
    或辯護人於法院調查證據時，知有刑事訴訟法第159條第1項
    不得為證據之情形，而未於言詞辯論終結前聲明異議者，視
    為有前項之同意，刑事訴訟法第159條之5亦有明文。本案公
    訴人所引用具傳聞性質之書面證據，業經被告於本院準備程
    序時同意作為證據（見本院卷第28頁），且經本院於審理時
    提示表示無意見，迄於言詞辯論終結前亦未聲明異議，視為
    同意作為證據，本院審酌該等證據之取得過程並無瑕疵，與
    本案待證事實間復具有相當之關聯性，自得採為證據。
貳、實體認定方面：
一、訊據被告乙○○對於96年10月12日晚間9時至12時負責執行
    前揭「取締酒後駕車擴大臨檢專案勤務」，並於當日晚間11
    時30分左右，查緝到甲○○所駕駛之車牌號碼8556-LU號自
    用小客車，意圖迴轉規避員警盤查，而與丙○○駕駛警車上
    前攔查（並由嗣後趕到支援之員警丁○○負責錄影蒐證，壬○○、庚○○在場持警槍戒護、巡官己○○則在現場指揮）
    ，並於當日晚間11時42分，由其當場在172線武聖路段，持
    該款酒測器對甲○○施以第1次之酒精濃度測試，測得其呼
    氣酒精濃度為0.92mg/l，由巡官己○○指示依公共危險罪之
    現行犯逮捕被告甲○○後，並要其與丙○○2人分別駕駛警
    車及甲○○之車輛，將甲○○帶回東山分駐所製作警詢筆錄
    移送偵辦，嗣回東山分駐所後，其先提供一杯相當於600c.c
    . 的杯水予甲○○後，再於96年10月13日凌晨0時6分、0時
    16分許，由其在東山分駐所內，持該酒測器再對甲○○施以
    第2、3次之酒精濃度測試，各測得其呼氣酒精濃度為0.66mg
    /l及0.39mg/l，以及當日最後並未對甲○○製作警詢筆錄、
    僅開立舉發違反道路交通管理事件通知單，及移置保管其車
    輛，即由丙○○開車搭載甲○○返回住處，事後亦未將甲○○依公共危險罪嫌函送地檢署偵辦，且其事後係自行填載上
    開測定值列印單之內容，並將之均黏貼於臺南縣警察局白河
    分局酒精濃度測定值列印單登記簿，持以向保管單位主管、
    借用單位主管行使等情固均未爭執。惟矢口否認有何縱放人
    犯及行使公務員登載不實文書之犯行，辯稱：伊與丙○○將
    甲○○帶回東山分駐所後，係因甲○○一再爭執未先讓其漱
    口，質疑先前酒測之合法性，伊因對於可否再行施測等之專
    業知識不足，且先前亦未遭遇過民眾有爭議之情況，故不瞭
    解處理之相關程序，始提供相當於600c.c.的水予甲○○漱
    口，後再於96年10月13日凌晨0時6分許，對甲○○為第2次
    之測試，結果為0.66mg/l，甲○○復爭執未於漱口後間隔15
    分鐘後再予以酒測，故伊於未請示任何人之情況下，自行決
    定於同日0時16分許，再對甲○○為第3次之酒精濃度測試，
    結果為0.39mg/l，又因第2次之酒測單上沒有人簽名，伊只
    好寫「實驗測試」，而員警工作記錄簿上之記載係丙○○所
    寫云云。
二、經查：被告乙○○於96年10月12日晚間9時至12時共同參與
    前揭「取締酒後駕車擴大臨檢專案勤務」，並於當日晚間11
    時42分許，查緝到甲○○所駕駛之車牌號碼8556-LU號自用
    小客車，意圖迴轉規避員警盤查，而與丙○○駕駛警車上前
    攔查（並由嗣後趕到支援之員警丁○○負責錄影蒐證，壬○○、庚○○在場持警槍戒護、巡官己○○則在現場指揮），
    並於96年10月12日晚間11時42分，由其當場在172線武聖路
    段，持酒測器對甲○○施以第1次之酒精濃度測試，測得其
    呼氣酒精濃度為0.92mg/l，即將甲○○以涉嫌酒後駕車之現
    行犯予以逮捕，並帶回臺南縣警察局白河分局東山分駐所後
    製作筆錄時，嗣回東山分駐所後，其有先提供一杯相當於
    600c.c的水予甲○○後，再於96年10月13日凌晨0時6分、0
    時16分許，由其在東山分駐所內，持酒測器對甲○○施以第
    2、3次之酒精濃度測試，各測得其呼氣酒精濃度為0.66、0.
    39mg/l，以及當日最後並未對甲○○製作警詢筆錄、僅對甲○○開立舉發違反道路交通管理事件通知單及移置保管其車
    輛，即由丙○○開車搭載甲○○返回住處，事後亦未將甲○○依公共危險罪嫌函送臺灣臺南地方法院檢察署偵辦，且伊
    事後係自行填載上開第2次測定值列印單，並將之黏貼於臺
    南縣警察局白河分局酒精濃度測定值列印單登記簿，持以向
    保管單位主管、借用單位主管行使，並接著由丙○○在其職
    務上所掌之東山分駐所員警工作紀錄簿上，虛偽填載「10月
    13日0時15分，在172線武聖路段查獲甲○○駕駛8556-LU自
    小客車，酒測值達0.39mg/l，依法開單扣車」等情，除經被
    告乙○○於原審準備程序中供承不諱外（原審卷(一)第52-55
    頁），核與共同被告丙○○、甲○○之供述暨證述，及證人
    即當天共同值勤之員警壬○○、丁○○、己○○、庚○○（
    除其稱當天在現場有提供水予甲○○漱口乙節除外）等人於
    原審審理時證述之情節大致相符，復經原審當庭勘驗96年10
    月12日晚間現場錄影蒐證之光碟確認無訛，有原審97年10月
    29日勘驗筆錄1份在卷可稽（原審卷(一)第89-92頁），此外，
    並有臺南縣警察局白河分局執行10月份署頒取締酒後駕車、
    防制危險駕車、取締砂石車暨「局頒第2次擴大臨檢」等專
    案勤務計畫編組表、臺南縣警察局白河分局東山分駐7人勤
    務分配表、臺南縣警察局白河分局偵查隊96年10月12日之員
    警工作紀錄簿、臺南縣警察局白河分局酒精濃度測定值列印
    單登記簿暨其上黏貼之酒精濃度測定值列印單4張（紀錄編
    號112、113、114、115），以及東山分駐所酒測器96年11月
    12日與13日測試紀錄各1份、臺南縣警察局舉發違反道路交
    通管理事件通知單、臺南縣警察局交通隊違規車輛拖吊保管
    場處理違反道路交通管理事件車輛登記表、臺南縣警察局白
    河分局東山分駐所96年10月12日至10月13日之員警工作紀錄
    簿（偵查卷(一)第40-41、45-50、94頁參見），應堪信為真實
    。故被告乙○○對於甲○○本係因違反刑法第185條之3不能
    安全駕駛罪之現行犯，為其職務上依法逮捕之人，最後卻未
    依法製作警詢筆錄並移送臺灣臺南地方法院檢察署檢察官偵
    辦，即行讓甲○○離開，以及對其確有在其職務上所執掌之
    公文書即在第2次之酒測單上填載「實驗測試」及由不知情
    之丙○○（詳如後述）在員警紀錄簿上填載「10月13日0時
    15分，在172線武聖路段查獲甲○○駕駛8556-LU自小客車，
    酒測值達0.39mg/l，依法開單扣車」等客觀事實均未爭執，
    此部分應認與事實相符。
三、被告乙○○雖辯稱：第2次酒測後，因甲○○仍爭執漱口後
    未間隔15分鐘，不合法，始又予第3次酒測，其是因專業知
    識不足，且先前亦未遭遇民眾有爭議之情況，故不瞭解處理
    之相關程序，因此誤認為甲○○之主張為合法，伊無縱放人
    犯之故意云云。然查：
  (一)刑法第185條之3之規定早於88年4月21日修正通過（嗣於97
    年1月2日有修正並提高罰則），而內政部警政署於96年8月
    29日修正發佈之作業規定即「取締酒後駕車程序」三(三)1.(1)
    亦明文規定：「測試前應先告知並確認受測者已飲酒結束15
    分鐘以上『或』酌情提供礦泉水給受測者漱口，避免口腔殘
    留酒精。」有該規定在卷可稽（偵卷(一)第58頁背面）。
  (二)被告乙○○自承擔任員警約14年之久，且其自刑法通過不能
    安全駕駛罪名後，即多次參與酒後駕車臨檢勤務（原審卷(一)
    第55頁），故其乃長久從事相關交通勤務工作、具相當執行
    取締職務經驗之員警，對於取締酒後駕車之相關規定，自難
    諉為不知。而被告乙○○亦自承有多次操作該款酒測器之經
    驗、亦知悉內部作業規範常有修正及分駐所內置有相關規範
    ，故被告乙○○身為執法之公務員，於取締酒後駕車現場查
    獲甲○○，以其違反刑法第185條之3之規定，為現行犯而將
    甲○○逮捕，並將其強行帶回分駐所製作筆錄，卻於回到分
    駐所後，擅自違背上開法令規定，於依前開規定讓甲○○漱
    口後為第2次酒測，既仍超過0.55mg/l標準值，即應製作筆
    錄並予移送，卻僅因甲○○再次爭執漱口後未經過15分鐘酒
    測不合法，即再予第3次酒測，顯違上開規定。
  (三)況被告乙○○如認甲○○前開爭執合法，依理自應等待15分
    鐘後再為酒測，然其實施第2次酒測（0時6分許）及第3次酒
    測（0時16分許），實際上亦未間隔達15分鐘，故被告乙○○何以在短時間內，再對被告甲○○進行第3次酒測，顯悖
    常情；而依被告乙○○之專業知識及經驗，對於甲○○之呼
    氣酒精濃度於第2次酒測為0.66mg/l時，即應予製作涉犯不
    能安全駕駛罪嫌之筆錄並解送至分局，再由分局報請臺灣臺
    南地方法院檢察署檢察官偵辦，卻仍執意為第3次酒測，故
    其主觀上應係欲藉由讓甲○○重測之機會予以縱放，其有縱
    放人犯之故意，應堪認定。
  (四)而被告乙○○復自承其於96年10月13日凌晨0時6分許，對甲○○為第2次之測試，結果為0.66m g/l後，再於0時16分許
    ，對甲○○進行第3次之酒精濃度測試前，並未再請示過他
    人，其係自行決定（原審卷(二)第65頁），是被告乙○○事後
    辯稱係因甲○○爭執、其對相關法令不熟悉，亦未遇過民眾
    爭議而不知如何處理云云，顯屬卸責之詞，難以採信。
四、又按刑法第213條不實登載公文書罪之成立，除客觀上公務
    員在其職務上所掌公文書，有為虛偽不實之登載行為，且足
    生損害於公眾或他人外，其在主觀上須明知為不實。所謂明
    知係指直接之故意而言（最高法院69年台上第595號、46年
    台上第377號著有判例參照）。至所謂足以生損害於公眾或
    他人，以有損害之虞為已足，不以實際發生損害為必要（最
    高法院47年台上第193號著有判例參照）。經查：
  (一)被告乙○○既自承第2次酒測實際上確並非「實驗測試」，
    惟辯稱是因甲○○拒絕簽名，才如此填載云云，故其主觀上
    係明知實際上是當事人拒絕簽名，卻未據實填載事由，反自
    行起意在其上填載不實之虛偽事項即捏造所謂「實驗測試作
    廢」等字，其有登載不實之直接故意甚明。
  (二)而被告乙○○雖辯稱該員警工作紀錄簿上「記事、處理情形
    」係被告丙○○所寫云云，然被告丙○○就被告乙○○之處
    理情形並不知情（詳如後述），僅係依被告乙○○處理之結
    果記載在工作紀錄簿上，是被告乙○○係利用不知情之被告
    丙○○虛偽填載當天之記事、處理情形，亦堪認定。
  (三)又甲○○雖先遭縱放，嗣復經檢察官自動檢舉後偵查起訴，
    故被告乙○○前開不實登載，雖對於司法機關偵查案件之正
    確性，尚未實際發生損害，然確有損害之虞無疑，是依前揭
    判例意旨，自得認已足以生損害於公眾。
五、綜上，本件被告乙○○行使公務員登載不實文書、縱放人犯
    之事證明確，其犯行洵堪認定，應依法論科。
參、論罪：
一、核被告乙○○所為，係犯刑法第163條第1項之公務員縱放人
    犯罪，及同法第216條、第213條之行使公務員登載不實文書
    罪。其登載不實之低度行為，應為行使之高度行為所吸收，
    不另論罪。被告乙○○接連在第2次之酒測單以及員警工作
    紀錄簿上為虛偽之填載，顯係基於接續之犯意為之，應僅論
    以一罪。被告乙○○利用不知情之被告丙○○在系爭員警工
    作紀錄簿上虛偽填載記事、處理情形，係間接正犯。
二、被告乙○○所犯上開二罪間，在自然意義上雖非完全一致，
    然二者仍有部分合致，且犯罪目的單一，依一般社會通念，
    認應評價為一罪方符合刑罰公平原則，如予數罪併罰，反有
    過度處罰之疑，與人民法律感情亦未契合；是於刑法廢除牽
    連犯後，適度擴張一行為概念，認此情形為一行為觸犯數罪
    名之想像競合犯，方屬適當（最高法院98年度台上字第1957
    號判決參照）。被告乙○○以一法律上之行為觸犯上開二罪
    ，應論以犯罪情節較重之刑法第216條、第213條之行使公務
    員登載不實文書罪。
三、另被告乙○○所犯上開之罪，均係因身份而成立，與刑法第
    134條但書所謂因公務有關之身份已特別規定其刑之情形相
    當，是依前揭法條但書之規定，自不得再依同條前段加重其
    刑（最高法院52年台上第2437號判例參照）。
肆、撤銷改判之理由：原審以被告乙○○罪證明確，因予論罪科
    刑，固非無見，惟查：
一、原審認被告乙○○所為縱放人犯罪、行使公務員登載不實文
    書罪間之關係，係數罪併罰，依上所述，尚有未洽。
二、被告乙○○於第1、3次酒測單上之記載，並無積極證據證明
    被告乙○○係明知其所登載之事項係屬不實之事項（詳如後
    述不另為無罪諭知部分），原審論以接續犯，亦非適當。
三、按刑法第213條之登載不實罪，以公務員所登載不實之事項
    出於明知為前提要件，所謂明知，係指直接故意而言，若為
    間接故意或過失，均難繩以該條之罪。被告乙○○既係明知
    第2次酒測值並非「實驗測試」，竟仍登載在該測定值列印
    單上，其自有直接之故意，是其縱放人犯自亦係明知被告甲○○係依法逮捕之人犯而故意縱放之，應非出於未必故意，
    原審認定被告乙○○縱放甲○○係出於間接故意，亦非妥適
    。
四、被告乙○○上訴意旨，仍執前詞否認犯罪，其中第1、3次酒
    測不構成公務員登載不實文書罪部分有理由，且原審判決亦
    有上開不當之處，自應由本院將原判決關於被告乙○○部分
    改判，以期適法。
伍、科刑：爰審酌被告乙○○身為執法之警務人員，於職務上逮
    捕現行犯即被告甲○○後，僅因甲○○一再爭執，即將之私
    自縱放，並在其職務上所執掌之公文書上為虛偽之記載，對
    警察機關執法之決心、形象，及司法機關偵查刑事犯罪之正
    確性影響均甚鉅，且犯後仍一再否認等一切情狀，對其量處
    如主文第2項所示之刑。而檢察官雖具體請求對被告乙○○
    定應執行有期徒刑2年10月，未及審酌被告乙○○初並無犯
    罪之動機，僅是因受被告甲○○爭執酒測值之正確性而引起
    ，故主觀上雖有縱放人犯之故意，然其縱放人犯與行使公務
    員登載不實文書間有想像競合之關係，因認檢察官之上開求
    刑尚嫌過重。末查，被告乙○○前未曾因故意犯罪受有期徒
    刑以上刑之宣告，有臺灣高等法院被告前案記錄表1件可按
    ，其因一時受被告甲○○之要求所影響，始罹重典，經此偵
    審程序及刑之宣告，應知所警惕，諒無再犯之虞，本院認前
    開所宣告之刑，以暫不執行為適當，併宣告緩刑5年。又緩
    刑宣告，得斟酌情形，命犯罪行為人向國庫支付一定之金額
    ；刑法第74條第2項第4款定有明文。本院審酌被告劉建民之
    犯罪動機、情狀及所生損害，爰命被告乙○○應向國庫支付
    10萬元，用啟自新。
乙、不另為無罪諭知部分：
一、起訴意旨雖認被告乙○○在第1次酒測測試單上，虛偽填載
    「172線武聖路段，有爭議當事人稱剛喝未提供水漱口，重
    測」；在拒測之酒測測試單上，記載「測試」；在第3次酒
    測測試單上，虛偽填載測試地點為「172線武聖路段」，且
    將上開3張酒測測試單黏貼於臺南縣警察局白河分局酒精濃
    度測定值列印單登記簿，而持向保管單位主管、借用單位主
    管行使，因認被告乙○○此部分亦構成行使公務員登載不實
    文書罪嫌。
二、被告乙○○對於上揭酒測單亦為其所製作乙節固不爭執，惟
    辯稱：其記載「測試」之列印單，係其在現場操作該酒測器
    時，不慎按住「開/關」鍵3秒所導致之結果，而回所後，因
    甲○○先爭執未予漱口，故先前酒測不合法，才提供水予甲○○，並在第1次之酒測測試單上填載「172線武聖路段，有
    爭議當事人稱剛喝未提供水漱口，重測」，而在第3次之酒
    測單上填載「172線武聖路段」，係誤以為因作業上就是要
    以攔查地點作為測試地點，始會在第3次之酒測單上寫「172
    線武聖路段」等語。
三、按刑法第213條偽造公文書之罪，以公務員明知為不實之事
    項而登載於職務上所掌之公文書，及足以生損害於公眾或他
    人為構成要件，如公務員登載不實之事項，並非明知，雖足
    以生損害於公眾或他人，亦不成立偽造公文書之罪。經查：
  (一)甲○○當天在現場接受第1次酒測後至離開現場之前，雖未
    未爭執酒測器有問題，亦未曾以員警未讓他漱口或未間隔15
    分鐘以上施測有違背酒測程序規定等語予以爭執，僅一再稱
    伊是顧問，要員警讓伊離開，不要製作筆錄等情，業經原審
    當庭勘驗96年10月12日晚間現場錄影蒐證之光碟確認無訛，
    有原審97年10月29日勘驗筆錄1份在卷可稽（原審卷(一)第89-
    92頁），然其在離開現場後，既已爭執酒測器有問題且未給
    予水漱口即施測不合程序，乃要求重測，已如前述，故被告
    乙○○辯稱：事後在第1次之酒測測試單上，填載「172線武
    聖路段，『有爭議當事人稱剛喝未提供水漱口』，重測」等
    事項，確係當事人有爭議，其並無登載不實之直接故意，尚
    符合常理及經驗法則，並非全無可能。
  (二)被告乙○○在現場操作該酒測器時，曾不慎按住「開/關」
    鍵3秒導致測試之結果為「拒測」，此業經證人己○○於警
    詢時證述屬實（偵查卷(一)第22頁），復經原審當庭命被告乙○○實際操作該酒測器、並勘驗96年10月12日晚間現場錄影
    蒐證之光碟確認無誤，有原審97年10月29日勘驗筆錄1份在
    卷可稽（原審卷(一)第89-93、96頁），是就此部分，自無充
    分積極證據足以證明被告乙○○有公務員登載不實之犯行。
  (三)被告乙○○雖知第3次酒測係在東山分駐所所作成，並非在
    「172線武聖路段」，惟警政署所發布之「取締酒後駕車程
    序」並未明白規定測試地點應填載實際測試地點而非攔查地
    點，有該作業規定在卷可憑（偵卷第58-59頁），是被告乙○○辯稱：伊誤以為作業上就是要以攔查地點作為測試地點
    ，始會在第3次之酒測單上填載「172線武聖路段」等語，尚
    符合一般事理，而非不可信。
  (四)綜上，本件依調查所得之證據，並未達於通常一般人均不致
    於有所懷疑，而得確信其為真實之程度，存有合理性之懷疑
    ，致無從形成有罪之確信，根據「罪證有疑、利於被告」之
    證據法則，即不得遽為不利被告乙○○之認定，惟此部分之
    起訴事實既與本院前揭論罪科刑之部分有接續犯之實質一罪
    關係，爰不另為無罪之諭知。
丙、無罪部分：
壹、丙○○部分：
一、公訴意旨略以：被告丙○○原係臺南縣警察局白河分局東山
    分駐所巡佐（業於97年1月16日辦理退休），為依法令服務
    於地方自治團體所屬機關，而具有法定職務權限之公務員，
    於民國96年10月12日晚間9時至12時許，丙○○、乙○○執
    行「內政部警政署頒定之取締酒後駕車、防制危險駕車、取
    締砂石車」暨「臺南縣警察局頒定之第2次擴大臨檢」等專
    案勤務，2人自晚間10時30分至12時許，配合檢查第4組警員
    溫祺元、庚○○等人，在臺南縣白河鎮之172線縣道武聖路
    段路檢點前面對向車道2百公尺處待命（新營往白河方向）
    ，伺機追捕規避路檢之可疑回頭車輛，旋於當日晚間11時42
    分許，發現甲○○所駕駛之車牌號碼8556-LU號自用小客車
    ，意圖迴轉規避員警盤查，而駕駛警車上前攔查，並當場對
    甲○○施以酒精濃度測試，測得其呼氣酒精濃度高達0.92mg
    /l（第1次酒測），已超過不能安全駕駛之標準0.55mg/l，
    乃要求甲○○在酒測單上簽名確認，乙○○於同日晚間11時
    47分收取酒測器時，因不慎誤觸酒測器之開關鍵達3秒，致
    使酒測器列印出拒測單。丙○○、乙○○雖當場以甲○○係
    涉嫌酒後駕車之現行犯予以逮捕，並帶回臺南縣警察局白河
    分局東山分駐所偵辦，惟在返回東山分駐所途中，因甲○○
    曾任臺南縣警察局白河分局顧問而與丙○○認識，且一再請
    求丙○○，丙○○遂與乙○○基於犯意聯絡，同意甲○○大
    量喝水後，於翌日（即96年10月13日）凌晨零時6分許，指
    示乙○○以手動取樣方式，在甲○○吹氣不足之情況下，對
    甲○○再施以酒精濃度測試，測得甲○○之呼氣酒精濃度為
    0.66mg/l（第2次酒測），見甲○○之呼氣酒精濃度仍超過
    不能安全駕駛之標準；復同意甲○○大量喝水後，於翌日（
    即96年10月13日）凌晨零時16分許，指示乙○○以手動取樣
    方式，在甲○○吹氣不足之情況下，對甲○○再施以酒精濃
    度測試，測得甲○○之呼氣酒精濃度降為0.39mg/l（第3次
    酒測）。丙○○、乙○○便共同在其等職務上所掌之東山分
    駐所員警工作紀錄簿上，虛偽填載「10月13日0時15分，在
    172線武聖路段查獲甲○○駕駛8556-LU自小客，酒測值達
    0.39mg/l，依法開單扣車」等字，並由乙○○在第1次酒測
    測試單上，虛偽填載「172線武聖路段，有爭議當事人稱剛
    喝未提供水漱口，重測」；在拒測之酒測測試單上，記載「
    測試」；在第2次酒測測試單上，虛偽填載「實驗測試作廢
    」；在第3次酒測測試單上，虛偽填載測試地點為「172線武
    聖路段」，且將上開4張酒測測試單黏貼於臺南縣警察局白
    河分局酒精濃度測定值列印單登記簿，而持向保管單位主管
    、借用單位主管行使。嗣後丙○○、乙○○僅對甲○○開立
    舉發違反道路交通管理事件通知單，及移置保管其車輛，即
    私自縱放渠等職務上依法逮捕之現行犯甲○○，並未對其製
    作警詢筆錄，而由丙○○開車搭載甲○○返回住處，事後亦
    未將甲○○依公共危險罪嫌函送臺灣臺南地方法院檢察署偵
    辦，因認被告丙○○與被告乙○○共同涉犯刑法第163條第1
    項之公務員縱放人犯罪，及同法第216條、第213條之行使公
    務員登載不實文書等罪嫌。
二、按犯罪事實應依證據認定之，無證據不得認定犯罪事實；又
    不能證明被告犯罪者，應諭知無罪之判決，刑事訴訟法第15
    4條第2項、第301條第1項前段分別定有明文。再按認定犯罪
    事實所憑之證據，其為訴訟上之證明，須達於通常一般人均
    不致有所懷疑，而得確信其為真實之程度者，始得據為有罪
    之認定，倘其證明未達到此一程度，而有合理之懷疑存在時
    ，尚難為有罪之認定基礎；苟積極證據不足為不利於被告事
    實之認定時，即應為有利於被告之認定，更不必有何有利之
    證據（最高法院76年台上字第4986號、30年上字第816號判
    例參照）。
三、本件公訴人認被告丙○○涉有前開共同偽造文書及縱放人犯
    罪嫌，係以(一)被告丙○○之部分供述、共同被告即乙○○、
    甲○○及證人己○○、戊○○、丁○○、壬○○、庚○○等
    人分別於警詢、偵查中之證述。(二)臺南縣警察局白河分局執
    行10月份署頒取締酒後駕車、防制危險駕車、取締砂石車暨
    「局頒第2次擴大臨檢」等專案勤務計畫編組表、臺南縣警
    察局白河分局東山分駐7人勤務分配表、臺南縣警察局白河
    分局偵查隊96年10月12日之員警工作紀錄簿、臺南縣警察局
    白河分局酒精濃度測定值列印單登記簿、暨其上黏貼之酒精
    濃度測定值列印單4張（紀錄編號112、113、114、115），
    及東山分駐所酒測器96年11月12日、11月13日測試紀錄各1
    份、臺南縣警察局舉發違反道路交通管理事件通知單、臺南
    縣警察局交通隊違規車輛拖吊保管場處理違反道路交通管理
    事件車輛登記表、臺南縣警察局白河分局東山分駐所96年10
    月12日至10月13日之員警工作紀錄簿、攔查甲○○之錄影光
    碟、檢察官勘驗筆錄、翻攝照片6張、警政署新修正「取締
    酒後駕車程序」、「警察人員對酒後駕車當事人實施強制作
    為應注意事項」、LION ALCOLMETER400智慧型呼氣酒精測定
    器使用手冊及維護保養手冊、酒測器照片4張、「酒精對人
    體生理與行為之影響」等資為主要之論據。然訊據被告丙○○堅決否認有何共同縱放人犯與行使公務員登載不實文書之
    犯行及犯意，辯稱：甲○○於83年至88年間擔任義警顧問，
    此期間伊均在高雄縣岡山服務，91年間才調到白河分局，故
    伊不認識甲○○，當天伊與乙○○攔查甲○○後，因伊聞到
    甲○○身上有酒味，就開始要檢查身份，並準備作酒測，但
    因甲○○不願配合酒測，伊就用無線電呼叫路檢組和蒐證組
    支援，倘伊果真認識甲○○，何以不直接讓甲○○離開，還
    呼叫其他警員支援；而甲○○要求作第2、3次之酒測，伊主
    觀上認為甲○○之要求為正當，故其主觀上並無縱放現行犯
    之犯意聯絡及行為分擔等語。
四、經查：
  (一)證人辛○○於原審審理時具結證稱：伊是61年起在白河派出
    所擔任幹事，於91年退休，甲○○則是在83年至88年間在白
    河派出所擔任顧問，至伊退休時，伊並不知道白河派出所有
    丙○○這位員警等語（原審卷(一)第126-127頁），此外，證
    人即共同被告甲○○於原審審理時具結後證稱：伊在白河分
    局擔任顧問期間，並沒有見過丙○○等語（原審卷(二)第20頁
    ），是被告丙○○稱甲○○在臺南縣白河分局擔任義警顧問
    當時，伊並未在該分局服務，伊並不認識被告甲○○等辯解
    ，尚非無據。
  (二)共同被告乙○○亦於原審審理時具結證稱：當天伊與丙○○
    將甲○○攔下後，丙○○好像聞到甲○○身上有酒味，要實
    施酒測，甲○○一直不願意配合，丙○○才用無線電呼叫支
    援等語（原審卷(二)第47-48頁）。且證人即當天前往支援之
    員警丁○○、壬○○等人亦到庭具結後證稱：伊等是從無線
    電聽到有車輛被攔下，才開車趕到現場蒐證、戒護，大約隔
    了5分鐘（原審卷(二)第8、16頁），故可見被告丙○○稱在攔
    下甲○○後，因聞到甲○○身上有酒味，欲對其實施酒測，
    因甲○○不願意配合，才以無線電呼叫路檢及蒐證同仁前來
    支援等情，應屬與事實相符，是其倘與甲○○認識，且有縱
    放人犯之意圖，則大可任憑甲○○自行離去，無需大費周章
    以無線電呼叫同事前來支援、蒐證，益徵被告丙○○前開所
    辯可採。
  (三)又現場錄影過程中，甲○○雖一再與被告丙○○私下聊天交
    談，並曾向被告丙○○表示「有認識的還不是一樣，我還顧
    問呢，你叫我走就好，扣車罰錢沒關係」等語，此業經原審
    勘驗現場光碟確認無誤，並有勘驗筆錄1份在卷可稽，惟被
    告甲○○於原審審理時具結證稱：當天伊被攔下來後，馬上
    有跟丙○○表明伊是白河分局的顧問，拜託丙○○讓伊離開
    ，是因為丙○○看起來年紀比較大，伊覺得是在帶隊的，但
    丙○○說一定要將伊帶回去做偵訊筆錄，不能讓伊走，伊一
    直拜託，丙○○說不行，伊當時會說「有認識的還不是一樣
    ，我還顧問呢」等語，是想白河分局應該有人認識伊，但伊
    不曉得有沒有人認識伊等語（原審卷(二)第20、30、32、34-3
    5、38頁），且另一證人丁○○亦分別於偵查及原審證稱：
    當天甲○○表現好像認識我們，但我不認識他，我也不知道
    他是否是派出所顧問，也沒發現丙○○或乙○○與甲○○是
    否認識，很多被攔檢下來的人都會裝認識我們或認識我們的
    長官，當天伊有聽到甲○○表示他是顧問，但應該不是單獨
    跟丙○○講的，因丙○○表現的應該不認識，又不知道是哪
    裡的顧問等語（偵查卷(一)第72頁、原審卷(二)第13頁），是以
    ，自不得僅因甲○○在現場曾有表示其係顧問，即遽行推論
    甲○○與被告丙○○之前確有認識。
  (四)此外，被告丙○○當天雖是駕駛甲○○之車輛載甲○○回東
    山分駐所作筆錄之人，然此乃現場總指揮（應為己○○巡官
    ）認為甲○○當時已經酒醉，不能讓其駕車回所，故指示要
    被告丙○○開甲○○之車輛載甲○○，由被告乙○○開警車
    回去，此乃己○○於偵查中證述屬實（偵查卷(一)第22頁），
    復經原審勘驗現場光碟確認無誤，並有勘驗筆錄1份在卷可
    稽。且證人即當天在東山分駐所值班之員警戊○○於原審審
    理時亦具結證稱：後來因為甲○○車子被扣在分駐所，沒有
    車子可以回去，有拜託丙○○載伊回去，當天在分駐所，甲○○並沒有和丙○○聊天或談話，甲○○只是在那邊吵，沒
    有談什麼內容等語（原審卷(一)第179、182頁），是亦難僅憑
    被告丙○○駕駛甲○○之車輛載甲○○返回東山分駐所，以
    及最後係由被告丙○○送甲○○回家等情，即遽行認定被告
    丙○○認識甲○○而有縱放人犯之故意。
  (五)再觀諸被告丙○○與乙○○二人是分乘不同車輛（一為甲○○之車、一為警車）將甲○○帶回東山分駐所，此乃無爭執
    之事項，而共同被告乙○○於準備程序中供承：卷內4張酒
    測單均為其所製作，酒測單上所記載之文字均為其所寫，且
    係伊自行決定如何寫，也是伊將該4張酒測單黏貼在酒測值
    登記簿，而向主管單位、借用單位主管行使，並未經己○○
    之批示或核准，在歷次酒測過程中，丙○○均未給伊任何指
    示等語（原審卷(一)第53-54頁），且其於原審審理時並以證
    人身份證稱：伊將甲○○帶回東山分駐所後，第二次酒測前
    ，伊有問丙○○怎麼處理，但丙○○叫伊打電話去問承辦的
    己○○巡官怎麼做，因為丙○○說他也不曉得，沒辦法決定
    ，第三次酒測，伊有問丙○○，伊也沒有意見，因為甲○○
    還有質疑，所以伊自己決定讓甲○○再重測等語（原審卷(二)
    第64-65頁），而其等回所後，巡官己○○確有直接撥打電
    話至分駐所予乙○○，被告丙○○則全未接聽過電話等情，
    復經證人戊○○、己○○、乙○○分別證述屬實，故被告丙○○職務雖為巡佐，當天並因代理分駐所所長，為被告乙○○之上級之一，然其就當日所參與之「取締酒後駕車擴大臨
    檢專案勤務」，因確非最高主管或領導之人，故其對乙○○
    詢問如何處理甲○○之爭議時，縱有表明不知悉如何處理並
    要其直接問己○○巡官等情，尚無不當，亦難以據此即認定
    其主觀上確有縱放人犯之故意。
  (六)至丙○○在其職務上所掌之東山分駐所員警工作紀錄簿上，
    填載「10月13日0時15分，在172線武聖路段查獲甲○○駕駛
    8556-LU自小客，酒測值達0.39mg/l，依法開單扣車」等字
    ，既係依乙○○處理本案之結果而記載，且依前所述，其並
    無縱放人犯之故意，實尚難僅憑其單純記載本案處理之結果
    遽論其有公務員登載不實文書之直接故意。
  (七)綜上，本件尚無直接或間接具體事證得認被告丙○○有指示
    乙○○對甲○○進行第2、3次酒測，以及如何填載酒測單後
    黏貼在酒測值登記簿，而向主管單位、借用單位主管行使等
    情，自難僅憑被告丙○○未加以反對、或在其等職務上所掌
    之東山分駐所員警工作紀錄簿上依乙○○之處理結果填載「
    10月13日0時15分，在172線武聖路段查獲甲○○駕駛8556-L
    U自小客車，酒測值達0.39mg/l，依法開單扣車」事項後簽
    名，且最後未反對僅對甲○○開立舉發違反道路交通管理事
    件通知單，及移置保管其車輛，亦未對甲○○製作警詢筆錄
    ，且因甲○○車子被扣在分駐所，由丙○○載甲○○回去等
    情即遽行認定被告丙○○就縱放人犯與行使公務員登載不實
    文書罪，與被告乙○○已有犯意之聯絡與行為之分擔。
五、據上所陳，本件依調查所得之證據，尚不足以證明被告丙○○與被告乙○○間確有共同縱放人犯、行使公務員登載不實
    之犯意聯絡，或有何行為之分擔。此外，復查無其他積極證
    據足資證明被告丙○○有如起訴事實所載之犯行，揆諸上開
    說明，其犯罪尚屬不能證明，應為被告丙○○無罪之諭知。
    原審以不能證明被告丙○○犯罪，諭知被告丙○○無罪，核
    無不合。檢察官上訴意旨指摘原判決此部分採證不當，為無
    理由，應予駁回。
貳、甲○○部分：
一、公訴意旨略以：甲○○於96年10月12日晚間10時許，在臺南
    縣後壁鄉安溪寮友人住處喝完酒後，明知其控制力及注意力
    均已達無法安全駕駛動力交通工具汽車之程度，猶駕駛車牌
    號碼8556-LU號自用小客車，沿臺南縣白河鎮之172線縣道由
    新營往白河分向行駛，旋於同日晚間11時42分許，途經該路
    武聖路段路檢點前方對向車道200公尺處，因意圖迴轉規避
    員警盤查，而遭丙○○、乙○○駕駛警車上前攔查，檢測其
    呼氣酒精濃度含量高達0.92mg/l後查獲，因認為被告甲○○
    涉有刑法第185條之3之公共危險罪嫌。
二、訊據被告甲○○對於其於96年10月12日晚間，在臺南縣後壁
    鄉安溪寮友人住處喝完酒後，即駕駛車牌號碼8556-LU號自
    用小客車，沿臺南縣白河鎮之172線縣道由新營往白河分向
    行駛，途經該路武聖路段路檢點前方對向車道200公尺處，
    遭丙○○、乙○○駕駛警車上前攔查，於同日晚間11時42分
    許，檢測其呼氣酒精濃度含量達0.92mg/l，其後因其爭執酒
    後未先予漱口即行酒測，乙○○乃先提供甲○○約5、600c.
    c.之水，甲○○擅自飲入後，乙○○隨即在翌日（即同年月
    13日）凌晨0時6分許，再次對甲○○施以酒精濃度測試，並
    測得甲○○之呼氣酒精濃度為0.66mg/l（第2次酒測）等情
    並不爭執，然矢口否認有何公共危險之犯行，辯稱：伊在朋
    友家僅喝1瓶多之鋁罐包裝啤酒，飲用後隨即開車離開朋友
    家中，約5分鐘左右，即遇到警察臨檢，因伊自覺飲酒不多
    ，酒測值不可能高達0.92mg/l，故在第一次酒測單上畫一符
    號簽名，隨後伊被帶回警局作筆錄，伊有向員警反應酒測程
    序違反規定，未提供水讓伊漱口，事後員警有提供杯水讓伊
    漱口，但隨即對伊進行酒測，測得0.66mg/l，伊自認1罐啤
    酒測得酒測值不可能高達0.66mg/l，故再次向員警反應應於
    漱口後15分鐘始能實施酒測，員警乃再次對伊實施酒測測得
    之酒測值為0.39mg /l，未高於0.55mg/l移送法辦之標準，
    故伊未該當公共危險罪之構成要件，況系爭酒測器未經定期
    查核測試，前開酒測值自無證據能力等語。
三、檢察官認被告甲○○涉有前開罪嫌，無非以下列證據為論據
    ：
  (一)被告甲○○於警詢及偵查中之供述【營偵卷(一)第37-39、80-
    84頁】。
  (二)證人丙○○於警詢及偵查中之證述【營偵卷(一)第6-13、33-3
    6、111-114頁】。
  (三)證人乙○○於警詢及偵查中之證述【營偵卷(一)第14-20、29-
    32、106-110頁】。
  (四)證人己○○於警詢及偵查中之證述【營偵卷(一)第21-24、87-
    90頁】。
  (五)證人丁○○於偵查中之證述【營偵卷(一)第70-74頁】。
  (六)證人庚○○於偵查中之證述【營偵卷(一)第100-103頁】。
  (七)臺南縣警察局白河分局執行10月份署頒取締酒後駕車、防制
    危險駕車、取締砂石車暨「局頒第2次擴大臨檢」等專案勤
    務計畫編組表、臺南縣警察局白河分局東山分駐7人勤務分
    配表、臺南縣警察局白河分局偵查隊96年10月12日之員警工
    作紀錄簿【營偵卷(一)第48、50、94頁】。
  (八)臺南縣警察局白河分局酒精濃度測定值列印單登記簿、暨其
    上黏貼之酒精濃度測定值列印單4張（紀錄編號112、113、
    114 、115），及東山分駐所酒測器96年11月12日、11月13
    日測試紀錄各1份【營偵卷(一)第45-47頁】
  (九)攔查被告甲○○之錄影光碟1片，暨該署製作之勘驗筆錄1份
    、翻攝照片6張【營偵卷(一)第51-53、135頁】
  (十)臺南縣警察局96年9月6日南縣警交字第960034786號函文暨
    所附警政署新修正「取締酒後駕車程序」、警察人員對酒後
    駕車當事人實施強制作為應注意事項【營偵卷(一)第5-63、12
    4頁】。
  (十一)LION ALCOLMETER400微電腦呼氣酒精測定器使用手冊及維護
    保養、智慧型呼氣酒精測定器使用手冊及維護保養各1份，
    及東山分駐所酒測器照片4張【營偵卷(一)第136-164、91-93
    頁】。
  (十二)「酒精對人體生理與行為之影響」文章1篇及其他資料【營
    偵卷(一)第165-170頁】。
四、觀諸上開檢察官提出之證據，其中(一)至(七)、(九)均係證明被告
    甲○○於本案遭查獲之經過，(十)、(十一)係酒測程序之相關規定
    ，(十二)則係酒精於人體之生理代謝理論，均與被告甲○○被查
    獲時其酒精測定值是否能安全駕駛無關連性，僅有(八)酒精濃
    度測定值列印單足以認定被告甲○○是否不能安全駕駛，然
    被告甲○○抗辯該酒測值並無證據能力，是本院首應審究者
    則係被告甲○○遭查獲時之酒測值是否有證據能力。經查：
  (一)被告乙○○持以對被告甲○○施測之LIONALCOLMETER 400
    智慧型呼氣酒精測定器，雖業經經濟部標準檢驗局檢定合格
    ，尚在合格期限內、且使用次數亦尚未達1000次，有臺南縣
    警察局98年4月14日南縣警交字第0981700337號函附該呼氣
    酒精測試品檢定合格證書在卷可稽（本院卷第126-127頁）
    ，然依台南縣警察局98年4月14日南縣警交字第0981700337
    號函附系爭呼氣酒精測試器檢定合格證書十一（本院卷第126-
    127頁）記載：「呼氣酒精測試器使用期間，應再以具追溯
    驗證過之乾式標準氣體定期查核測試，方可繼續使用於法定
    檢測。」且該函文亦記載系爭酒測器合格適用期間係至96
    年11月24日（應為23日）止，惟該局係於97年3月始辦理查
    核測試，有該函（附合格證書）在卷（本院卷第126-127頁
    ）可憑，是系爭酒測器並未依合格證書之記載於合格測試期
    限內定期查核測試，堪以認定。
  (二)又本院依被告甲○○之聲請函詢核發該合格證書之主管機關
    即經濟部標準檢驗局有關前開「定期查核測試」之意義、週
    期、效力，經該局於98年4月28日以經標四字第09800045730
    號函覆：「有關檢定合格證書第11項加註…係考量呼氣酒精
    測試器應用氣體偵測原理，有化性不穩現象之疑慮，且作為
    公務檢測使用，為確保該器具能處於穩定狀態，爰建議使用
    單位評估該器具使用頻率、狀態，並定期送請查核測試，以
    確認該器具穩定性，惟其定期多久，應由使用單位自行評估
    研擬，若未實施『定期查核測試』而用於公務測試，則可能
    增加量測不準確之機率。」亦有該函在卷（本院卷第132頁
    ）可稽，則系爭酒測器因未定期查核測試，於量測時即會有
    不準確之機率。
  (三)綜上，系爭酒測器之有效使用期間係自95年11月24日止至96
    年11月23日止，於該有效期間，使用單位即台南縣警察局既
    未依合格證書之記載辦理定期查核測試，而本案係發生於96
    年10月12日，距檢定合格之日95年11月23日已近1年，使用
    期間已久，其準確率極有可能降低，即乙○○以系爭酒測器
    對被告甲○○所為之酒精濃度測定值有不準確之可能，是該
    未經查核測試之酒測器所量測之酒測值自無證據能力。
五、從而，依上揭說明，因系爭酒測值並無證據能力，則公訴人
    所提出之證據自不足以證明被告甲○○有不能安全駕駛之犯
    行，尚難據以確信起訴之犯罪事實為真實，應認檢察官舉證
    責任尚有不足。原審疏未詳查，遽認被告甲○○有前揭起訴
    之犯行，並加以論罪科刑，容有未洽，被告甲○○上訴意旨
    據此指摘原判決採證不當，否認其有犯罪，為有理由，自應
    由本院將原判決撤銷，改諭知被告甲○○無罪之判決。
據上論斷，應依刑事訴訟法第368條、第369條第1項前段、第364
條、第299條第1項前段、第301條第1項，刑法第163條第1項、第
216條、第213條、第55條、第74條第1項第1款、第2項第4款，判
決如主文。
本案經檢察官邱克斌到庭執行職務。
中    華    民    國    98    年    6     月    25     日
                  刑事第二庭  審判長法  官  葉居正
                                    法  官  郭千黛
                                    法  官  洪碧雀
以上正本證明與原本無異。
甲○○部分不得上訴。
其餘部分，檢察官及乙○○如不服本判決應於收受送達後10日內
向本院提出上訴書狀，其未敘述上訴理由者，並得於提起上訴後
10日內向本院補提理由書（均須按他造當事人之人數附繕本）「
切勿逕送上級法院」。
                                    書記官  魏芝雯
中    華    民    國    98    年    6     月    25    日
附錄本件論罪科刑法條：
中華民國刑法第163條第1項
公務員縱放職務上依法逮捕拘禁之人或便利其脫逃者，處1年以
上7年以下有期徒刑。
中華民國刑法第213條
公務員明知為不實之事項，而登載於職務上所掌之公文書，足以
生損害於公眾或他人者，處1年以上7年以下有期徒刑。
中華民國刑法第216條
行使第210條至第215條之文書者，依偽造、變造文書或登載不實
事項或使登載不實事項之規定處斷。


司法院資訊處製作；財團法人民間司法改革基金會備份。
